【裁判字號】    95,聲再,4
【裁判日期】    950525
【裁判案由】    聲請再審
【裁判全文】
臺灣桃園地方法院刑事裁定               95年度聲再字第4號
再審聲請人
即受判決人  甲○○
            （現在臺灣臺北監獄執行中）
上列聲請人因違反毒品危害防制條例案件，對於本院於民國92年
4 月3 日所為91年訴字第19號確定判決（偵查案號：桃園地方法
院檢察署90年度偵字第17313 號），聲請再審，本院裁定如下：
    主  文
再審之聲請駁回。
    理  由
一、本件聲請意旨略以：
  (一)聲請人即受判決人甲○○與證人鄭文欽於民國90年5 月初
      在新竹監獄附設戒治所就已認識，且為同房友人，並非如
      證人鄭文欽所述僅見過被告1 、2 次面，，此向臺灣新竹
      監獄附設戒治所調閱相關舍房之新證據，就可知證人鄭文
      欽所述虛偽。
  (二)被告遭逮捕時僅有被告1 人及扣案海洛因，並無交易對象
      、金錢及相關事證，被告為釐清案情，而積極主動尋找出
      證人鄭文欽出庭作證，依一般經驗法則，被告此真有販賣
      毒品之事實，豈會找尋證人來指證自己販毒；且原審認定
      被告出售14,000元毒品之代價為含海洛因香菸1 支，與販
      毒獲利不相當，亦有違經驗法則。
  (三)原審認定被告與阿弟仔共同販賣毒品，認定被告為共同正
      犯，未於判決事實欄及理由欄詳述共同正犯之「犯意聯絡
      」、「行為分擔」等要件，均足以構成撤銷之原因。是原
      審法院就卷內筆錄及書證，未合法踐行調查證據程序云云
      。
二、按有罪之判決確定後，有左列情形之一者，為受判決人之利
    益，得聲請再審︰一、原判決所憑之證物已證明其為偽造或
    變造者；二、原判決所憑之證言、鑑定或通譯已證明其為虛
    偽者；三、受有罪判決之人，已證明其係被誣告者；四、原
    判決所憑之通常法院或特別法院之裁判已經確定裁判變更者
    ；五、參與原判決或前審判決或判決前所行調查之推事，或
    參與偵查或起訴之檢察官，因該案件犯職務上之罪已經證明
    者；六、因發現確實之新證據，足認受有罪判決之人應受無
    罪、免訴、免刑或輕於原判決所認罪名之判決者，刑事訴訟
    法第420 條第1 項定有明文。又按刑事訴訟法第420 條第1
    項第6 款所謂發現確實之新證據，係指該項證據，事實審法
    院於判決前因未經發現，不及調查斟酌，至其後始行發現者
    而言，若判決前已經當事人提出或聲請調查之證據，或為「
    聲請人於判決前所明知」，或係「事後提出證明，以圖證實
    在原審前所為有利之主張為真實，既非判決後所發見，自不
    得據以聲請再審」（最高法院28年抗字第8 號、49年台抗字
    第72號、50年台抗字第104 號判決參照）。再所謂確實之新
    證據，固非以絕對不須經過調查程序為條件，然必須可認為
    確實足以動搖原確定判決，而為受判決人有利之判決者為限
    ，若僅係他人於事後追述當時所見情形之空洞言詞，而顯然
    無法推翻原確定判決所憑之證據者，即非該款所謂確實之新
    證據（最高法院46年臺抗字第8 號、33年抗字第70號判例參
    照）。是所謂「發見確實之新證據」，必須該項證據事實審
    法院於判決前因未發見不及調查斟酌，至其後始行發見且可
    認為確實，顯然足以動搖原確定判決，而為受判決人有利之
    判決者為限；再當事人所提出之證物，須足以影響、變更判
    決結果，而法院漏未審酌，如當事人所提出之證物，不足以
    影響判決結果，或法院依調查之結果，本於論理法則、經驗
    法則，取捨證據後，認定事實者，則不包括之。
三、經查：
  (一)本件聲請人所涉違反毒品危害防制條例販賣第一級毒品之
      犯行，業經本院於92年4 月3 日以91年度訴字第19號判決
      判處有期徒刑12年，嗣聲請人雖提起上訴，惟因遲誤上訴
      期間，經本院以裁定駁回上訴，聲請人再聲請回復原狀並
      上訴亦經本院裁定駁回，聲請人提起抗告，臺灣高等法院
      於93年3 月12日以93年度抗字第93號駁回抗告確定，有臺
      灣高等法院被告前案紀錄表1 份在卷可稽，並有本院92
      年度聲字第2312號裁定、臺灣高等法院93年度抗字第93號
      裁定附於本院91年訴字第19號刑事卷宗內可稽，經本院調
      閱該卷宗查證屬實，則本件並無刑事訴訟法第420 條第1
      項第6 款之再審事由。
  (二)本件聲請人聲請再審之理由，最主要係以原判決所憑證人
      鄭文欽證稱：其僅與聲請人見過2 、3 次面等語不實，並
      據以臺灣新竹監獄附設戒治所舍房資料為新證據聲請在審
      ，惟：就證人鄭文欽與聲請人是否在於90年5 月間即在臺
      灣新竹監獄附設看守所即已認識，此應為聲請人於本院91
      年訴字第19號被告被訴違反毒品妨害條例案件於92年4 月
      3 日判決前所明知，又證人鄭文欽是否於90年間即認識聲
      請人一情，從形式上觀察，顯然不足以動搖原有罪確定判
      決，而為聲請人無罪、免訴、免刑或輕於原判決所認罪名
      之判決，換言之，亦欠缺「顯然性」之特性。而證人鄭文
      欽亦無因就聲請人被訴違反毒品危害防制條例案件作證，
      因而涉及偽證，被判決有罪確定之事證，此有證人鄭文欽
      臺灣高等法院被告全國前案紀錄表1 份在卷足憑，堪認本
      件並無刑事訴訟法第420 條第1 項第2 款之再審事由
  (三)復按不得上訴於第三審法院之案件，除前條規定外，其經
      第二審確定之有罪判決，如就足生影響於判決之重要證據
      漏未審酌者，亦得為受判決人之利益，聲請再審，為刑事
      訴訟法第421 條所明定，足見以漏未審酌足生影響於判決
      之重要證據為理由聲請再審，以不得上訴於第三審法院案
      件為限（最高法院24年抗字第361 號判例、70年度台抗字
      第393 號判決參照）。查本件聲請人聲請再審部分所犯係
      毒品危害防制條例第4 條第1 項之販賣第一級毒品罪，依
      法得上訴於第三審法院，自亦不得以漏未審酌重要證據為
      理由聲請再審。
  (四)綜上所述，聲請人本件聲請再審，顯無依據，應予駁回。
四、爰依刑事訴訟法第434 條第1 項之規定，裁定如主文。
中    華    民    國    95    年    5     月    25    日
                  刑事第一庭  審判長法  官  曾淑華
                                    法  官  黃梅淑
                                    法  官  朱美璘
以上正本證明與原本無異。
如不服本裁定,應於送達後5 日,內向本院提出抗告狀。
                                    書記官  楊鳳滿
中    華    民    國    95    年    5     月    25    日


司法院資訊處製作；財團法人民間司法改革基金會備份。
